台灣新竹地方法院刑事判決　　　　　　　　　　　　　　九十年度易字第九三六號
　　公　訴　人　台灣新竹地方法院檢察署檢察官
　　被　　　告　丙○○
右列被告因侵占案件，經檢察官提起公訴（九十年度偵緝字第一六八號），本院判決
如左：
    主  文
丙○○意圖為自己不法之所有，而侵占對於業務上所持有之物，處有期徒刑陸月，如
易科罰金，以佰元折算壹日，緩刑貳年。
    事  實
一、丙○○係受雇設於新竹市○○街二二號錩泰實業有限公司（下稱錩泰公司），擔
    任送貨員工作，負責運送貨物以及收受貨款等業務，詎竟基於意圖為自己不法所
    有之犯意，於民國八十九年五月十一日共向客戶收款五萬六千六百六十元 (客戶
    「曹秀鳳」二七四０元、「阿和」五三二０元、「金塗」一千元、「中正東路一
    ０七號」四八００元、「明湖球場」五０六０元）後予以侵占入己，丙○○並將
    公司之小貨車停放於公司附近未駛回，亦未再至錩泰公司上班，嗣經錩泰公司發
    現情況有異而查知上情。
二、案經錩泰實業有限公司訴由台灣新竹地方法院檢察署檢察官偵查起訴。
    理  由
一、訊之被告丙○○固不否認有於錩泰公司送貨員工作，負責運送貨物以及收受貨款
    之業務，於八十九年五月十一日共向客戶收款五萬六千六百六十元後，將車停放
    於公司附近即未再上班之事實，惟否認有何業務侵占之行為，辯稱：收取前開款
    項之後不慎遺失等語。經查：前揭事實，業據被告於審理時供述明確，經核與告
    訴人錩泰公司甲○○、乙○○指述之情形相符，並有出貨單、簽收單在卷可資佐
    證，堪信為真實；次查：被告於偵查中以及本院調查時辯稱所收款項遭竊等語，
    然而，被告於偵查中先後供稱：「我是整個收貨款的包包被竊，內有汽車駕照、
    身份證、行動電話、及自己的現金」、「身份證十月份辦理補發駕照未申請補發
    」、「（為何身份證上補發日期為「90.1.31補」？）是十月份辦遺失，到湳雅
    派出所報遺失」（偵緝卷第十一頁參見）、「（前次經檢察官訊問時陳稱有到湳
    雅派出所報遺失身份證是何時報案？）是八十九年十月間某天騎機車要到新豐上
    班，因當天風很大，我將一個包包放在機車前腳踏板處被風吹走，包包內有身份
    證及現金一千多元，因友人跟我說，身份證掉了，一定要報案，所以才去報案」
    （偵緝卷第十九頁反面參見）等語，而其所辯，前後不一，已堪容疑，且被告辯
    稱失竊，惟其既未報案並將公司小貨車停放於公司附近逕行離去，從此復未再到
    公司上班，其處理方法，顯與常情相違，況被告於八十九年十月間，並未曾至湳
    雅派出所報案，亦有新竹市警局第一分局（九０）竹市警一分刑字第一九七六七
    號函在卷可稽，是被告所辯，委不足採，綜上，本件事證已臻明確，被告犯行堪
    予認定。
二、次按行為後法律有變更者，適用裁判時之法律，但裁判前之法律有利於行為人者
    ，適用最有利於行為人之法律，刑法第二條第一項定有明文。查被告前開行為後
    ，刑法第四十一條業於九十年一月四日修正為「犯最重本刑為五年以下有期徒刑
    以下之刑之罪，而受六個月以下有期徒刑或拘役之宣告，因身體、教育、職業、
    家庭之關係或其他正當事由，執行顯有困難者，得以一元以上三元以下折算一日
    ，易科罰金。但確因不執行所宣告之刑，難收矯正之效或難以維持法秩序者，不
    在此限。」、「併合處罰之數罪，均有前項情形，其應執行之刑逾六月者，亦同
    。」，並於同年月十日公布施行，於同年月十二日生效，是被告行為後法律已有
    變更，而比較新舊法之規定，以變更後之新法對被告有利，則依刑法第二條第一
    項前段之規定，自應適用新法即裁判時之刑法第四十一條第一項前段之規定，合
    先敘明。
三、核被告所為，係犯刑法第三百三十六條第二項之業務侵占罪。又被告係於八十九
    年五月十一日侵占貨款，並非多次為之，是公訴意旨認被告所為係連續犯，容有
    誤會。爰審酌被告之素行、犯罪目的、手段、犯罪所生之危害、所得之利益、業
    與錩泰公司達成和解，亦據錩泰公司乙○○陳述明確、以及犯後態度等一切情狀
    ，量處如主文所示之刑，並諭知易科罰金之折算標準。末查：被告前未曾受有期
    徒刑以上刑之宣告等情，此有台灣高等法院被告全國前案紀錄表以及台灣新竹地
    方法院檢察署刑案資料查註紀錄表各一份附卷可稽，且其已與被害人達成和解，
    已如前述，犯後頗具悔悟，其因一時失慮，偶罹刑典，諒經此偵審科刑宣告之教
    訓，當已足資促使其有所警惕而無再犯之虞，本院因認前所宣告之刑，以暫不執
    行為適當，爰依刑法第七十四條第一款之規定，併予宣告緩刑，以啟自新。
四、據上論斷，應依刑事訴訟法第二百九十九條第一項前段，刑法第二條第一項前段
    、第三百三十六條第二項、修正後第四十一條第一項、第七十四條第一款，罰金
    罰鍰提高標準條例第一條前段、第二條，判決如主文。
本案經檢察官吳金棟到庭執行職務。
中      華      民      國    九十一    年      五      月     十六     日
                              台灣新竹地方法院刑事第二庭
                                  法      官    蘇  嘉  豐
右正本證明與原本無異。
如不服本判決，應於判決送達後十日內向本院提出上訴狀( 應附繕本 )。
                                  書  記  官    賴  寶  合
中      華      民      國    九十一    年      五      月     十六     日
附錄本判決論罪科刑所適用法條全文：
刑法第三百三十六條第二項：
對於業務上所持有之物，犯前條第一項之罪者，處六月以上五年以下有期徒刑，得併
科三千元以下罰金。
